# 上市公司资金归集 ~

提问人：小乐安 1314 时间：2023-10-26 20:11:13
请教陈版，上市公司A的母公司B对上市公司借出资金 1 亿元，上市公司可否在借款限额内以偿还借款的形式，每日将资金归集至母公司账户，是否会存在监管风险呢

回答人：chenyiwei
1 、借款合同应明确约定借款期限和利率等要素，偿还借款的操作应严格依据协议约定进行操作。
2 、如果确定是偿还借款，则在资金转入指定的还款账户后，对应的负债即应消除。不可以一方面归集资金（确认其他应收款），另一方面不减少原先的负债。这会形成变相的资金占用。